---
title: "Processamento de Bases de Dados em Lote"
author: "Melissa Schiavon Pastene (270324)"
format: pdf
editor: source
---

```{r}
library(readr)
library(dplyr)
```

**1. Quais são as estatísticas suficientes para a determinação do percentual de vôos atrasados na chegada (ARRIVAL_DELAY \> 10)?**

Para determinarmos o percentual de voos atrasados, precisamos apenas identificar quais voos tiveram um atraso superior a 10 minutos. Uma vez que o que buscamos é a proporção de voos atrasados em relação ao total de voos, não é relevante saber em quanto cada voo atrasou.

percentual = voos atrasados/total de voos

**2. Crie uma função chamada getStats que, para um conjunto de qualquer tamanho de dados provenientes de flights.csv.zip, execute as seguintes tarefas (usando apenas verbos do dplyr:**

a.  Filtre o conjunto de dados de forma que contenha apenas observações das seguintes Cias. Aéreas: AA, DL, UA e US;

b.  Remova observações que tenham valores faltantes em campos de interesse

c.  Agrupe o conjunto de dados resultante de acordo com: dia, mês e cia. aérea;

d.  Para cada grupo em b., determine as estatísticas suficientes apontadas no item 1. e os retorne como um objeto da classe tibble; e.

e.  A função deve receber apenas dois argumentos:

    i\. input: o conjunto de dados (referente ao lote em questão);

    ii\. pos: argumento de posicionamento de ponteiro dentro da base de dados. Apesar de existir na função, este argumento não será empregado internamente. É importante observar que, sem a definição deste argumento, será impossível fazer a leitura por partes.

```{r}

getStats = function(input, pos){
  input %>%
    filter(AIRLINE %in% c("AA", "DL", "UA", "US")) %>%
    filter(!is.na(ARRIVAL_DELAY)) %>%
    group_by(DAY, MONTH, AIRLINE) %>%
    summarise(
      total = n(),
      voos_atraso = sum(ARRIVAL_DELAY > 10),
      .groups = "drop"
    )
    
}
```

**3. Utilize alguma função readr::read\_**\*\_chunked para importar o arquivo flights.csv.zip.\*\*

a.  Configure o tamanho do lote (chunk) para 100 mil registros;
b.  Configure a função de callback para instanciar DataFrames aplicando a função getStats criada acima;
c.  Configure o argumento col_types de forma que ele leia, diretamente do arquivo, apenas as colunas de interesse (veja nota de aula para identificar como realizar esta tarefa);

```{r}


my_cols = cols_only(AIRLINE = 'c', DAY = 'i', MONTH = 'i', ARRIVAL_DELAY = 'd')

stats <-read_csv_chunked("flights.csv.zip",
                 callback = DataFrameCallback$new(getStats),
                 chunk_size = 1e5,col_types = my_cols) 

```

**4. Crie uma função chamada `computeStats` que:**

```         
a\. Combine as estatísticas suficientes para compor a métrica final de interesse (percentual de atraso por dia/mês/cia aérea);

b\. Retorne as informações em um `tibble` contendo apenas as seguintes colunas:

`i. Cia`: sigla da companhia aérea;

`ii. Data`: data, no formato AAAA-MM-DD (dica: utilize o comando `as.Date`);

`iii. Perc`: percentual de atraso para aquela cia. aérea e data, apresentado como um número real no intervalo \[0,1\].
```

```{r}

computeStats <- function(input) {
  input %>%
    mutate(
      Perc = voos_atraso/total,
      Data = as.Date(
        paste(2015, MONTH, DAY, sep = "-")
      )
    ) %>%
    select(
      Cia =  AIRLINE,
      Data,
      Perc
    )
}

stats <- computeStats(stats)

```

**5. Produza um mapa de calor em formato de calendário para cada Cia. Aérea.**

a.  Instale e carregue os pacotes `ggcal` e `ggplot2`.

```{r}

library(devtools)
devtools::install_github("jayjacobs/ggcal") #Não entendi ao certo se esse era o jeito correto de baixar o ggcal, mas como ele não está disponível no R base eu peguei um arquivo no GitHub

```


b.   Defina uma paleta de cores em modo gradiente. Utilize o comando `scale_fill_gradient`. A cor inicial da paleta deve ser `#4575b4` e a cor final, `#d73027`. A paleta deve ser armazenada no objeto `pal`.

c.   Crie uma função chamada `baseCalendario` que recebe 2 argumentos a seguir: `stats` (`tibble` com resultados calculados na questão 4) e `cia` (sigla da Cia. Aérea de interesse). A função deverá:

    i.   Criar um subconjunto de `stats` de forma a conter informações de atraso e data apenas da Cia. Aérea dada por `cia`.

    ii. Para o subconjunto acima, montar a base do calendário, utilizando `ggcal(x, y)`. Nesta notação, `x` representa as datas de interesse e `y`, os percentuais de atraso para as datas descritas em `x`.

    iii. Retornar para o usuário a base do calendário criada acima.

d.  Executar a função `baseCalendario` para cada uma das Cias. Aéreas e armazenar os resultados, respectivamente, nas variáveis: `cAA`, `cDL`, `cUA` e `cUS`.

```{r}

library(ggplot2)
library(ggcal)

pal <- scale_fill_gradient(low = '#4575b4', high = '#d73027')

baseCalendario <- function(stats, cia) {
  dados <- stats %>%
    filter(Cia == cia)
  ggcal(dados$Data, dados$Perc
  )
}


cAA <- baseCalendario(stats, "AA")
cDL <- baseCalendario(stats, "DL")
cUA <- baseCalendario(stats, "UA")
cUS <- baseCalendario(stats, "US")

```


e.  Para cada uma das Cias. Aéreas, apresente o mapa de calor respectivo utilizando a combinação de camadas do `ggplot2`. Lembre-se de adicionar um título utilizando o comando `ggtitle`. Por exemplo, `cXX + pal + ggtitle("Titulo")`.

```{r}

cAA + pal + ggtitle("Mapa de calor da AA")
cDL + pal + ggtitle("Mapa de calor da DL")
cUA + pal + ggtitle("Mapa de calor da UA")
cUS + pal + ggtitle("Mapa de calor da US")


```
Hora de compilação do arquivo

```{r}
Sys.setenv(TZ = "America/Sao_Paulo")
Sys.time()
```

