---
title: "Lab07"
author: "Melissa Schiavon Pastene (270324)"
format: pdf
editor: visual
---

1.  Baixe o arquivo uwmadison.sqlite3. Conecte-se a ele usando o pacote RSQLite, armazenando a conexão em uma variável conn.

```{r}

library(RSQLite)

path <- "."
fname <- file.path(path, "uwmadison.sqlite3")
conn = dbConnect(SQLite(), fname)

```


2.  Quem são e quantos são os professores que lecionaram disciplinas cujo tópico era estatística (subjects.abbreviation='STAT');

```{r}

# Código EXTRA usado exclusivamente para auxiliar a identificar colunas a serem usadas no JOIN

tabelas <- dbListTables(conn)

for (tabela in tabelas) {
  cat("\nTabela:", tabela, "\n")
  print(dbListFields(conn, tabela))
}

```

```{r}

professores_stat = dbGetQuery(conn,
	 'SELECT instructors.name, subjects.abbreviation FROM instructors
	  JOIN teachings
	  	ON instructors.id = teachings.instructor_id 
	  JOIN sections
		  ON teachings.section_uuid = sections.uuid
	  JOIN subject_memberships
		  ON sections.course_offering_uuid = subject_memberships.course_offering_uuid
	  JOIN subjects
		  ON subject_memberships.subject_code = subjects.code
	  WHERE subjects.abbreviation = "STAT"
	  GROUP BY instructors.name
	 ')

professores_stat
dim(professores_stat)

```

3. O GPA americano é definido numa escala de 0 a 4, em que A = 4, AB = 3.5, B = 3, BC = 2.5, C = 2, D = 1 e F = 0. Determinando a nota média de cada oferecimento pela ponderação da quantidade de alunos em cada extrato com os valores numéricos de cada conceito, indique (no que se referente a disciplinas no assunto de estatística):

```{r}
GPA_professores <- dbGetQuery(conn,'SELECT instructors.name as professor, subjects.name as disciplina, (
  4*a_count +
  3.5*ab_count +
  3*b_count + 2.5*bc_count 
  + 2*c_count +
  d_count)/ (
    a_count + 
    ab_count + 
    b_count + 
    bc_count + 
    c_count + 
    d_count + 
    f_count) AS GPA 
    FROM instructors
    
    JOIN teachings
	  	ON instructors.id = teachings.instructor_id 
	  	
	  JOIN sections
		  ON teachings.section_uuid = sections.uuid
		  
		JOIN grade_distributions 
		  ON sections.number = grade_distributions.section_number
		    AND sections.course_offering_uuid = grade_distributions.course_offering_uuid
		  
	  JOIN subject_memberships
		  ON grade_distributions.course_offering_uuid = subject_memberships.course_offering_uuid
		  
	  JOIN subjects
		  ON subject_memberships.subject_code = subjects.code
		  
	WHERE subjects.abbreviation = "STAT"
  GROUP BY instructors.name')


```

- Quem é o professor mais difícil?
- Quem é o professor mais fácil?
- Qual é a disciplina mais difícil?
- Qual é a disciplina mais fácil?

```{r}

library(tidyverse)

professor_facil <- GPA_professores %>%
  filter(GPA == max(GPA, na.rm = TRUE))

professor_dificil <- GPA_professores %>%
  filter(GPA == min(GPA, na.rm = TRUE))

professor_facil
professor_dificil

# Só existe uma única displina de Estatística = 'Statistics', Por tanto ela vai ser a mais difícil e mais fácil de qualquer maneira

```


```{r}
dbDisconnect(conn)
```

```{r}
Sys.setenv(TZ = "America/Sao_Paulo")
Sys.time()
```