---
title: "Lab04_Pastene"
author: "Melissa Schiavon Pastene (270324)"
format: pdf
editor: visual
---

Q1. Carregue os pacotes readxl e tidyverse.

```{r}

library(readxl)
library(tidyverse)

```

Q2. Crie uma variável chamada fname que contenha o caminho para o arquivo WDIEXCEL.xlsx, disponível no seu diretório de dados. Confirme que o R identifica a existência do arquivo utilizando o comando file.exists

```{r}

fname <- "WDIEXCEL.xlsx"
file.exists(fname)

```

Q3. Leia a planilha “Country” e armazene no objeto countries.

```{r}

countries <- read_excel(fname, sheet = "Country")

```

Q4. Mantenha apenas os registros de 5 países (Brasil e outros 4 de sua escolha).

```{r}

countries_filter <- countries %>%
  filter(`Country Code` %in% c('ARG','BRA','CHL','DEU','ESP'))

```

Q5. Leia a planilha “Data” e armazene no objeto WDI.

```{r}

WDI <- read_excel(fname, sheet = "Data")

```

Q6. Selecione apenas as colunas: - Country Code - Indicator Code - E todos os anos de 1960-2018

```{r}

WDI_select <- WDI %>%
  select('Country Code','Indicator Code','1960':'2018')

```

Q7. Confirme se os dados wm WDI estão em formato tidy. Se não estiverem, transforme-os para tal formato. Faça de forma que exista uma coluna referente ao ano chamada YEAR.

```{r}

WDI_tidy <- WDI %>%
  select('Country Code','Indicator Code','1960':'2018')%>%
  pivot_longer(
    cols = '1960':'2018',
    names_to = "YEAR",
    values_to = "WDI"
  ) %>%
  mutate(YEAR = as.integer(YEAR))

```

Q8. Confirme se a coluna referente ao ano está em formato inteiro.

```{r}

class(WDI_tidy$YEAR)

```

Q9. Para o objeto WDI, mantenha apenas os registros dos países listados em countries. Selecione as colunas: - Country Code - Short Name - YEAR - SP.DYN.CBRT.IN

```{r}

WDI_countries <- left_join(countries_filter, WDI_tidy, by = "Country Code")%>%
  select(`Country Code`, `Short Name`, `YEAR`, `Indicator Code`, `WDI`) %>%
  filter(`Indicator Code`== "SP.DYN.CBRT.IN")

```


Q10. Ordene o objeto de forma que, para cada país, as informações estejam ordenadas por ano.

```{r}

WDI_countries %>%
  arrange(`Country Code`,`YEAR`)
  

```

Q11. Construa um gráfico de linhas, usando o pacote ggplot2, que tenha no eixo X a variável YEAR, no eixo Y a variável SP.DYN.CBRT.IN e que cada linha corresponda a um país diferente.

```{r}


ggplot(WDI_countries, aes(x = YEAR, y = `WDI`, group = `Country Code`, color = `Country Code` )) +
  geom_line()


```

Compilado de tempo e data
```{r}
Sys.setenv(TZ = "America/Sao_Paulo")
Sys.time()
```

