---
title: "Lab06_Pastene"
author: "Melissa Schiavon Pastene (270324)"
format: pdf
editor: visual
---

1.  Baixe o arquivo disco.db e armazene na variável path o caminho completo (pasta) na qual o arquivo foi gravado. Utilize o comando file.path() para combinar a variável path com o nome do arquivo (disco.db) e obter o nome do arquivo com seu respectivo caminho. Armazene este resultado na variável fname.

```{r}

path <- "."
fname <- file.path(path, "disco.db")

```

2.  Utilizando o pacote RSQLite, conecte-se ao arquivo de banco de dados. Armazene a conexão na variável conn.

```{r}

library(RSQLite)
conn = dbConnect(SQLite(), fname)

```

3.  Liste as tabelas existentes no banco de dados.

```{r}

dbListTables(conn)

```

4.  Identifique os nomes de todas as colunas existentes na tabela customers.

```{r}

dbListFields(conn, 'customers')

```

5.  Utilizando apenas SQLite, com o apoio do comando dbGetQuery, identifique quantos clientes estão atualmente cadastrados neste banco de dados.

```{r}

clientes = dbGetQuery(conn, 'SELECT CustomerId FROM customers')
dim(clientes)

```

6.  Utilizando apenas SQLite, identifique o número de países diferentes em que moram os clientes encontrados acima.

```{r}

dbGetQuery(conn, 'SELECT COUNT(DISTINCT Country) FROM customers')


```

7.  Utilizando apenas SQLite, quantos clientes existem por país? A tabela resultante deve conter o nome do país e a respectiva contagem, além de ser ordenada de maneira decrescente pela referida contagem.

```{r}

dbGetQuery(conn,
'SELECT Country, COUNT(CustomerId) as clientes_por_pais
           FROM customers
           GROUP BY Country
           ORDER BY clientes_por_pais DESC')

```

8.  Quais são os 5 países com mais clientes registrados? Use apenas SQLite.

```{r}

dbGetQuery(conn,
'SELECT Country, COUNT(CustomerId) as clientes_por_pais
           FROM customers
           GROUP BY Country
           ORDER BY clientes_por_pais DESC
            LIMIT 5')

```

9.  Quais são os países registrados que possuem apenas 6 letras no nome?

```{r}

dbGetQuery(conn, 'SELECT DISTINCT Country FROM customers
           WHERE LENGTH(Country) = 6')

```

10. Quais foram as músicas compradas por clientes brasileiros?

```{r}

dbGetQuery(conn, '
           SELECT tracks.name FROM tracks
           JOIN invoice_items
              ON tracks.TrackId = invoice_items.TrackId
           JOIN invoices
              ON invoice_items.InvoiceId = invoices.invoiceId
           JOIN customers
              ON invoices.CustomerId = customers.CustomerId
           WHERE customers.Country = "Brazil"
           ')

```

11. Desconecte do banco de dados.

```{r}
dbDisconnect(conn)
```

```{r}
Sys.setenv(TZ = "America/Sao_Paulo")
Sys.time()
```
